臺灣新竹地方法院刑事裁定
110年度聲再字第6號
聲  請  人 
即受判決人  陳聯彬


上列聲請人即受判決人因違反毒品危害防制條例案件，對於本院
民國109年7月31日所為之109年度訴字第468號確定判決聲請再審
，本院裁定如下：
    主  文
再審之聲請駁回。 
    理  由
一、聲請意旨略以：聲請人陳聯彬因施用毒品案件，經臺灣新竹
    地方檢察署檢察官起訴，並經本院於民國109年7月31日以10
    9年度訴字第468號判處應執行有期徒刑7月確定。惟聲請人
    前未曾經觀察勒戒，僅曾於108年間先後經臺灣新竹地方檢
    察署檢察官以緩起訴處分附命完成戒癮治療，然嗣後緩起訴
    處分均遭撤銷，而毒品危害防制條例第20條第3項、第23條
    第2項規定於109年1月15日修正，並自109年7月15日生效施
    行，依該修正後規定，如未曾經觀察勒戒，本案自應送觀察
    勒戒。然檢察官就本案逕行起訴，本院逕予判處罪刑，已違
    背法令，爰依法聲請再審等語。
二、按對於有罪確定判決之救濟程序，依刑事訴訟法規定有再審
    及非常上訴二種。非常上訴以原確定判決違背法令，由最高
    檢察署檢察總長向最高法院提起之非常救濟程序，目的在求
    統一法律之適用；再審則係對確定判決之事實錯誤而為之救
    濟方法，至於適用法律問題則不與焉。是如對於原確定判決
    係以違背法令之理由聲明不服，則應依非常上訴程序為之，
    非循再審程序所能救濟，二者迥不相同，倘對確定判決以判
    決違背法令為理由，請求法院撤銷或變更原確定判決，則應
    循非常上訴程序救濟。次按法院認為聲請再審之程序違背規
    定者，應以裁定駁回之。刑事訴訟法第433條前段亦有明文
    。　　
三、聲請意旨以其聲請再審案件之施用毒品時間之前並無經觀察
    、勒戒執行完畢，依修正後之毒品危害防制條例規定，應為
    觀察勒戒，檢察官卻逕行起訴，本院仍逕予判處罪刑，原確
    定判決有違背法令之情形云云，然觀諸本件聲請人所提刑事
    再審聲請狀內容，對其確有施用毒品犯行尚無爭執，僅稱原
    判決未審酌其並無經觀察、勒戒執行完畢，核其所指摘者，
    實屬該確定判決適用法律有無違誤之問題，與刑事訴訟法第
    420條第1項所定得聲請再審之情形無一相符，是聲請人本件
    聲請再審之程序，顯屬違背規定，且無從補正，應逕予駁回
    。又本件聲請既顯屬程序上不合法，自應逕予駁回，而無通
    知聲請人到場陳述意見之必要，併此敘明。
四、據上論斷，依刑事訴訟法第433條前段，裁定如主文。 
中　　華　　民　　國　　111 　年　　3 　　月　　11　　日
                  刑事第九庭  審判長法　官  黃沛文 
                                    法  官  潘韋廷
                                    法  官　李建慶 
以上正本證明與原本無異。
如不服本裁定，應於裁定送達後10日內向本院提出抗告狀。
中　　華　　民　　國　　111 　年　　3 　　月　　11　　日
                                    書記官  張慧儀